【裁判字號】    89,易,284
【裁判日期】    890331
【裁判案由】    賭博
【裁判全文】
臺灣桃園地方法院刑事判決                          八十九年度易字第二八四號
    公  訴  人  臺灣桃園地方法院檢察署檢察官
    被      告  乙○○
    選任辯護人  丁○○
右列被告因賭博案件，經檢察官提起公訴（八十八年度偵緝字第一０七七號），本院
判決如左：
        主  文
乙○○共同以賭博為常業，累犯，處有期徒刑壹年，扣案之如附表所示電動機具計壹
佰貳拾壹台，現金新臺幣貳拾玖萬伍仟玖佰元均沒收。
        事  實
一、乙○○前於民國（下同）八十年間因違反槍砲彈藥刀械管制條例案件，經本院判
    處有期徒刑一年二月，後經減為有期徒刑七月確定，並於八十年十一月十四日執
    行完畢，竟仍不知悛悔，與陳俊才（另案偵查）、戊○○（另案審結）等人籌資
    ，自八十五年一月十九日起，在桃園縣桃園市○○路三十號一、二樓之公眾得出
    入之場所所開設之「麗晶遊藝場」及「金圓環遊藝場」，並以每月新台幣（下同
    ）三萬元之代價，聘僱甲○○（另案審結）擔任該遊藝場之早班經理，負責該遊
    藝場內之人員調配及現場管理，為現場之主要負責人，再以每月底薪一萬五千元
    之代價聘僱丙○○（另案審結）自八十四年十二月間起擔任上開遊藝場之總會計
    ，每日至上開遊藝場內收取營收之現金，並負責保管、記帳及員工之薪水發放，
    同時另有聘僱員工鄧喬允、褚艾雯、朱碧華、查淑娟、李美梅、林瑞芳、邱宜甯
    、羅聖博、查耀詮及王淑珍等四十餘人（均另案審結）等人，分捌擔任櫃檯、開
    分員等工作，乙○○即與其等基於常業賭博之犯意聯絡，在上開遊藝場內擺設如
    附表所示包括競艇（即賽船十二人座）、賓果王等大型之電動賭博機具共一百二
    十一台，以賓果王、賽船十二人座採五比一之方式開分（即五百元開一百分），
    水果盤採一比十之方式開分（即一百元開一千分），餘均為一比一之方式開分（
    即一百元開一百分），由賭客開分後押注，憑運氣與上開電動賭博對賭，若押中
    則可得分，賽船最高可得一萬分、賓果王最高可得三十萬分，賓果王部分累積分
    數達一千五百分可兌換七星牌香煙五條，水果盤累積三千分可兌換七星牌香牌一
    條，以此推算，賭客若不賭玩則可寄分，俟下次以相當同額之現金開分賭玩，若
    賭客未押中則分數盡歸乙○○、陳俊才、戊○○等人所有之方式，與不特定之賭
    客進行賭博財物之行為，並以此為其日常營業。嗣於八十五年二月十四日下午三
    時三十分許，適有賭客黃瑞文、范傑榮、顏易雄、王智民、陳常元、黃坤智、蕭
    振山、馮俊恭（均另案審結）利用上開機具賭博財物時，經桃園縣警察局桃園分
    局行政組率警當場查獲，並扣得如附表所示之電動機具計一百二十一台、香煙三
    箱、記事簿一本、再玩券保留存根一百二十六張、開分鑰匙一支、再玩券八十六
    張、會員卡三百張、電腦、指紋機各二台、會員申書六張，櫃檯內兌換籌碼處之
    賭資三萬零一百元、二千三百元及一樓辦公室保險櫃內之現金二十五萬三千五百
    元、公文抽屜內一萬元。其後並由扣案之電腦中查出丁志宏等七百零七名賭客（
    均另案審結）。
二、案經桃園縣警察局桃園分局報請台灣桃園地方法院檢察署檢察官偵查起訴。
        理  由
一、訊據被告乙○○固坦承於右揭時地開設「麗晶遊藝場」及「金圓環遊藝場」供不
    特定客人前來開分把玩上開電機機具，惟矢口否認右揭犯行，辯稱：上開遊藝場
    是取得合法執照而經營，且該機檯均非經教育部公告查禁之賭博性電動玩具，而
    客人贏得之分數僅能兌換香煙，每天最高限制也只能兌換五條，並未逾教育部所
    公告之二千元限制，餘則僅能寄分，此非賭博云云，惟查：
    （一）上開電動機具賭客押注後之決定輸贏，純靠運氣，不須技巧等情，業據證
          人甲○○、丙○○及王家民三人於本院八十五年度易字第二四三六號案件
          中供述明確，且互核相符，此有該確定判決書乙份，在卷可稽，足堪認定
          ，是此種決定輸贏之方式，即具有射倖性，與現今坊間之抓娃娃機具須靠
          技巧之情形不同，於法律上尚不能為同樣之評價。
    （二）另被告於賭客賭輸之情形，該賭客輸其所下注之分數，而此之分數係與金
          錢同額（若以一百元開一百分，即相當於一分一元），於賭客賭贏之情形
          ，除可直接兌換香煙外，並可換取相當金額之寄分券，下次並可持此寄分
          券至店內以相當於現金之分數開分，此為被告於本院審理所坦承屬實，並
          與其他員工鄧喬允、褚艾雯、朱碧華、查淑娟、李美梅、林瑞芳、邱宜甯
          、羅聖博、查耀詮、王淑珍及賭客黃瑞文、范傑榮、顏易雄、王智民、陳
          常元、黃坤智、蕭振山、馮俊恭等人於警訊中所供相符，而上開賽船、賓
          果王等大型電動賭博機具之輸贏動輒上萬元，賓果王最高額更可達一百五
          十萬元等情，亦據該遊藝場之開分員羅聖博於警訊中供述甚詳（見八十五
          年度偵字第二五三八號卷第二十四頁），是被告寄分後以相當現金之分數
          開分及高達百萬元之輸贏，此情形均顯與「供人暫時娛樂」有異。是被告
          等所為，仍屬賭博性質，而具有社會侵害性。
    （三）至教育部頒布之「遊藝場業輔導管理規則」僅屬命令性質，本不得抵觸刑
          法，則賭客每日是否僅能兌換不超過二千元以上之獎品，即與賭博罪之認
          定無涉，自不待言。而上開「麗晶遊藝場」及「金圓環遊藝場」雖為取得
          營利事業登記證之合法遊藝業者，有該遊藝場之營利事業證記二紙附卷可
          稽，然此僅係主管機關准其為遊樂電玩之經營，賭博性之機檯仍在排除之
          外，此觀之上開營利事業登記證自明，且上開電動機具縱未經教育部公告
          查禁，然仍不得作為賭博性之經營，是被告所辯顯不足採。此外，復有如
          附表所示之電動賭博機具一百二十一台、香煙三箱、記事簿一本、再玩券
          保留存根一百二十六張、開分鑰匙一支、再玩券八十六張、會員卡三百張
      、電腦、指紋機各二台、會員申書六張、櫃檯內兌換籌碼處之賭資三萬零
          一百元、二千三百元及違反社會秩序維護法案件現場紀錄表二紙附卷可稽
          ，被告犯行已臻明確，應予依法論科。
二、查被告以開設、經營上開遊藝場為其日常業務，並以此維生，核被告所為，係犯
    刑法第二百六十七條之常業賭博罪。被告所犯上開之罪與戊○○、陳俊才、吳俊
    龍、丙○○、鄧喬允、褚艾雯、朱碧華、查淑娟、李美梅、林瑞芳、邱宜甯、羅
    聖博、查耀詮及王淑珍等四十餘人等人間，有犯意連絡及行為分擔，為共同正犯
    。又被告前於八十年間因違反槍砲彈藥刀械管制條例案件，經本院判處有期徒刑
    一年二月，後經減為有期徒刑七月確定，並於八十年十一月十四日執行完畢，此
    有刑案被告全國前案紀錄表乙份可佐，其復於五年內再犯有期徒刑以上之本罪，
    為累犯，應依刑法第四十七條規定加重其刑。爰審酌被告曾受有期徒刑之執行完
    畢，竟仍不知悛悔，開設上開大型賭博性電動玩具店，不僅損及個人財物，亦對
    社會善良風氣危害甚鉅及其犯後之態度等一切情狀，量處如主文所示之刑，以示
    懲戒。至於扣案之如附表所示電動機具計一百二十一台係當場賭博之器具，而現
    金三萬零一百元、二千三百元，均係在櫃檯內查獲等情，除經承辦本案之桃園縣
    警察局桃園分局警員許博彥於本院八十五年度易字第二四三六案件審理中證述明
    確外，並有上開違反社會秩序維護法案件現場紀錄表二紙記載之現場情形可酌，
    此分別係當場賭博之器具及在兌換籌碼處之財物，均應依刑法第二百六十六條第
    二項規定併予宣告沒收。又扣案之一樓辦公室保險櫃內現金二十五萬三千五百元
    及公文抽屜內現金一萬元、香煙三箱、記事簿一本、再玩券保留存根一百二十六
    張、開分鑰匙一支、再玩券八十六張、會員卡三百張、電腦、指紋機各二台、會
    員申書六張，均係被告所有供犯罪所用及所得之物，應依刑法第三十八條第一項
    第二款、第三款規定，均宣告沒收之。
據上論斷，應依刑事訴訟法第二百九十九條第一項前段，刑法第二十八條、第二百六
十七條、第二百六十六條第二項、第四十七條、第三十八條第一項第二款、第三款，
罰金罰鍰提高標準條例第一條前段、第二條，判決如主文。
本案經檢察官張春暉到庭執行職務。
中        華        民        國    八十九    年    三    月   三十一   日
                                臺灣桃園地方法院刑事第四庭
                                    法  官  林 晏 鵬
右正本證明與原本無異。
如不服本判決，應於判決送達後十日內向本院提出上訴狀( 應附繕本 )，上訴於
臺灣高等法院。
                                    書記官  張 雅 慧
中        華        民        國   八十九   年   四   月    十一    日
附論罪科刑依據之法條：刑法第二百六十七條
刑法第二百六十七條
以賭博為常業者，處二年以下有期徒刑，得併科一千元以下罰金。
    附  表：
一、迴力球機台      一台
二、數項派對        二台
三、賓果連線        九台
四、棋王爭霸        五台
五、水果盤          六十台
六、五燈獎          七台
七、賽船十二人座    七台
  （含ＩＣ板十二片）
八、賓果馬戲團      一台
  （含ＩＣ板九片）
九、賓果王          一台
  （含ＩＣ板十四片）
十、水果盤        三十四台


司法院資訊處製作；財團法人民間司法改革基金會備份。
